【裁判字號】    99,審訴,3124
【裁判日期】    991028
【裁判案由】    毒品危害防制條例
【裁判全文】
臺灣高雄地方法院刑事判決            99年度審訴字第3124號
公  訴  人  臺灣高雄地方法院檢察署檢察官
被      告  乙○○
上列被告因毒品危害防制條例案件，經檢察官提起公訴（99年度
毒偵字第4364號），被告於準備程序中就被訴事實為有罪之陳述
，經本院告知簡式審判程序之旨，並聽取被告與公訴人之意見後
，本院合議庭裁定由受命法官獨任進行簡式審判程序，判決如下
：
    主  文
乙○○施用第一級毒品，處有期徒刑陸月，如易科罰金，以新臺
幣壹仟元折算壹日；又施用第二級毒品，處有期徒刑月，如易
科罰金，以新臺幣壹仟元折算壹日。應執行有期徒刑捌月，如易
科罰金，以新臺幣壹仟元折算壹日。
    事實及理由
一、犯罪事實：
    乙○○前於民國97年間，因施用毒品案件，經本院以97年度
    審毒聲字第279 號裁定送觀察、勒戒後，認無繼續施用毒品
    之傾向，於97年7 月4 日執行完畢釋放出所，並經臺灣高雄
    地方法院檢察署檢察官為不起訴處分確定。詎其仍不知戒絕
    毒癮，於前開觀察、勒戒執行完畢5 年內，復基於施用第一
    級毒品海洛因與第二級毒品甲基安非他命之犯意，於99年6
    月1 日上午7 時許，在其位於高雄市○鎮區鎮○街98巷28弄
    10號住處內，將甲基安非他命置於玻璃球內，以火燒烤之方
    式，施用第二級毒品甲基安非他命1 次；續於同日下午5 時
    許，在上址，以注射之方式，施用第一級毒品海洛因1 次。
    嗣於同年月2 日下午6 時50分許，因另涉竊盜案件在上址為
    警查獲，乙○○於員警尚無具體事證知悉被告涉犯施用毒品
    犯行前，主動向員警坦承上開施用第一級毒品之犯行，自首
    而接受裁判，並經其同意採集尿液送驗，結果呈嗎啡、可待
    因、甲基安非他命、安非他命陽性反應，而知悉上情。
二、證據：
    上開犯罪事實，有下列證據可資證明：
  (一)高雄市立凱旋醫院99年6 月24日濫用藥物尿液檢驗報告、高
    雄市警察局前鎮分局草衙派出所查獲毒品案件犯罪嫌疑人姓
    名對照表各1 份。
  (二)被告之自白。
三、論罪：
  (一)被告前因施用毒品案件經裁定送觀察、勒戒執行完畢後，又
    於5 年內再犯本件施用毒品案件，檢察官依毒品危害防制條
    例第23條第2 項規定逕行起訴，即無不合，合先敘明。
  (二)按海洛因、甲基安非他命分別係毒品危害防制條例第2 條第
    2 項第1 、2 款所稱之第一、二級毒品，不得持有、施用。
    是核被告分別施用海洛因、甲基安非他命之行為，係犯該條
    例第10條第1 項之施用第一級毒品罪，及同條第2 項之施用
    第二級毒品罪；被告上開施用第一級毒品海洛因、第二級毒
    品甲基安非他命前所持有之第一、二級毒品部分，其持有之
    低度行為應為施用之高度行為所吸收，均不另論罪。被告所
    犯上開2 罪，犯意各別，行為互殊，觸犯構成要件不同，應
    予分論併罰。按刑法第62條所謂發覺，固非以有偵查犯罪權
    之機關或人員確知其人犯罪無誤為必要，而於對其發生嫌疑
    時，即得謂為已發覺；但此項對犯人之嫌疑，仍須有確切之
    根據得為合理之可疑者，始足當之，若單純主觀上之懷疑，
    要不得謂已發生嫌疑（最高法院72年臺上字第641 號判例意
    旨參照）。查本件被告所涉施用第一級毒品部分，被告係因
    另涉竊盜案件而為警查獲時，主動告知其施用第一級毒品，
    員警始知悉被告涉犯施用第一級毒品犯行，因而查獲等情，
    此有被告之警詢筆錄、本院公務電話紀錄（見本院99年度審
    訴字第3092號卷第13頁）、本院99年10月14日準備程序筆錄
    等在卷可稽；是足認本件並無其他客觀事證，足以使員警可
    合理懷疑或得知被告涉犯本件施用第一級毒品之犯行。從而
    ，被告既於員警發覺其犯罪前，就未被發覺之施用第一級毒
    品犯行，向員警自首而接受裁判，應依刑法第62條前段減輕
    其刑。
四、科刑：
    爰審酌被告施用毒品之行為不僅戕害自身身心健康，亦間接
    影響社會治安，被告前經觀察、勒戒後，仍未能戒斷毒癮，
    再犯本件施用毒品案件，且有公共危險經拘役之前科及執行
    紀錄（未構成累犯），有其本院院內索引卡紀錄表報表及前
    揭臺灣高等法院被告前案紀錄表在卷可稽，顯見其對毒品之
    依賴情形非輕，且平日素行非甚佳，並考量被告犯後坦承犯
    行、施用毒品之前科次數等一切情狀，分別量處如主文所示
    之刑及諭知易科罰金之折算標準，並合併定其應執行之刑及
    依刑法第41條第8 項規定，諭知易科罰金之折算標準，以資
    懲儆。
據上論斷，應依刑事訴訟法第273 條之1 第1 項、第284 條之1
、第299 條第1 項前段，毒品危害防制條例第10條第1 項、第2
項，刑法第11條前段、第62條前段、刑法第41條第1 項前段、第
8 項、第51條第5 款，判決如主文。
本案經檢察官甲○○到庭執行職務。
中    華    民    國    99    年    10    月   28     日
                  刑事第十庭  法  官    呂明燕
以上正本證明與原本無異。
如不服本判決應於收受本判決後10日內向本院提出上訴書狀，並
應敘述具體理由，如未敘述上訴理由者，應於上訴期間屆滿後20
日內補提理由書狀於本院（均須按他造當事人之人數附繕本）「
切勿逕送上級法院」。
中    華    民    國    99    年    10    月    28    日
                              書記官    張琇晴
附錄本判決論罪科刑之法條：
毒品危害防制條例第10條
施用第一級毒品者，處六月以上五年以下有期徒刑。
施用第二級毒品者，處三年以下有期徒刑。

司法院資訊處製作；財團法人民間司法改革基金會備份。
